臺灣高等法院刑事判決　　　　　　　100年度交上易字第270號
上　訴　人
即　被　告　王聰哲
上列上訴人因公共危險案件，不服臺灣板橋地方法院100年度交
易字第622號，中華民國100年7月26日第一審判決（起訴案號：
臺灣板橋地方法院檢察署100年度偵字第12064號），提起上訴，
本院判決如下：
    主  文
上訴駁回。
    事  實
一、按刑事訴訟法第350條、第361條、第362條、第367條規定，
    不服地方法院之第一審判決而上訴者，須提出上訴書狀，並
    應敘述具體理由，為上訴必備之程式；其所提出之書狀未敘
    述上訴理由，或僅曾以言詞陳述上訴理由者，均應於上訴期
    間屆滿後20日內補提理由書於第一審法院。第一審法院經形
    式審查，認逾期未補提上訴理由者，應定期間先命補正；逾
    期未補正者，為上訴不合法律上之程式，應以裁定駁回。倘
    已提出上訴理由，但所提非屬具體理由者，則由第二審法院
    以上訴不合法律上之程式，判決駁回。而所謂具體理由，必
    係依據卷內既有訴訟資料或提出新事證，指摘或表明第一審
    判決有何採證認事、用法或量刑等足以影響判決本旨之不當
    或違法，而構成應予撤銷之具體事由，始克當之（例如：依
    憑證據法則具體指出所採證據何以不具證據能力，或依憑卷
    證資料，明確指出所為證據證明力之判斷如何違背經驗、論
    理法則）；倘僅泛言原判決認定事實錯誤、違背法令、量刑
    失之過重或輕縱，而未依上揭意旨指出具體事由，或形式上
    雖已指出具體事由，然該事由縱使屬實，亦不足以認為原判
    決有何不當或違法者（例如：對不具有調查必要性之證據，
    法院未依聲請調查亦未說明理由，或援用證據不當，但除去
    該證據仍應為同一事實之認定），皆難謂係具體理由，俾與
    第二審上訴制度旨在請求第二審法院撤銷、變更第一審不當
    或違法之判決，以實現個案救濟之立法目的相契合，並節制
    濫行上訴（最高法院97年度台上字第892號、97年度台上字
    第1402號、97年度台上字第5960號判決意旨參照）。又原審
    法院對上訴書狀有無記載理由，為形式上之審查，認有欠缺
    ，且未據上訴人自行補正者，固應定期間先命補正。然上訴
    理由是否具體，依民國96年7月4日修正公布之刑事訴訟法第
    361條立法理由之說明，屬第二審法院審查範圍，不在命補
    正之列。
二、經查：本件原判決綜核上訴人即被告王聰哲於警詢、偵訊及
    原審時之自白，及新北市政府警察局三重分局公共危險當事
    人酒精測定紀錄表、刑法第185條之3案件測試觀察紀錄表、
    新北市政府警察局舉發違反道路交通管理事件通知單、車輛
    詳細資料報表各1份、本院被告全國前案紀錄表等證據資料
    ，資以認定：被告明知服用酒類會影響其反應力及注意力，
    將使操控動力交通工具之能力降低，而無法安全駕駛動力交
    通工具，竟於100年4月26日0時許，在新北市○○區○○街
    254號內服用酒類後，已達不能安全駕駛動力交通工具之狀
    態，仍駕駛屬動力交通工具之車牌號碼AOG-941號普通重型
    機車，欲返回其位於新北市○○區○○街112號3樓之住處。
    嗣於同日1時8分許，行經新北市蘆洲區○○○路○段76巷口
    前，為警攔停稽查，並測得其呼氣酒精濃度達每公升0.94毫
    克等情。因而論被告以服用酒類，不能安全駕駛動力交通工
    具而駕駛，且為累犯，量處有期徒刑6月，及為相關從刑之
    宣告。
三、被告不服原判決，提起上訴，其上訴理由略以：被告之友人
    亦曾多次因公共危險罪遭判刑處分，每次均以上次判決結果
    加重一個月刑期，懇請體恤被告家境清寒，予以從輕量刑；
    又被告患有精神官能性憂鬱症，尋找工作不易，目前已有正
    當工作，且被告因另案判處4月有期徒刑所易科之罰金是母
    親向親友所借貸，目前尚未歸還完畢，懇請得以分期付款之
    方式即每月收入之三分之一繳納罰金，以免被告因此進入看
    守所而失去工作，造成社會之負擔云云。
四、惟查：關於刑之量定，係實體法上賦予法院得為自由裁量之
    事項，倘其量刑已以行為人之行為罪責為基礎，並斟酌刑法
    第57條各款所列情狀，在法定刑度內，酌量科刑，如無偏執
    一端，致明顯失出失入情形，上級審法院即不得單就量刑部
    分遽指為不當或違法。本件原審量刑時，已審酌：被告曾有
    多次服用酒類不能安全駕駛動力交通工具而駕駛之公共危險
    前科紀錄，猶不知警惕，明知酒精成分對人之意識能力具有
    不良影響，酒後駕車對一般往來之公眾及駕駛人自身皆具有
    高度危險性，竟漠視自己安危，且罔顧公眾安全，而於服用
    酒類後呼氣酒精濃度達每公升0.94毫克，已處於不能安全駕
    駛動力交通工具之狀態，仍駕駛屬動力交通工具之機車，雖
    未發生交通事故，然對行車安全已生危害，兼衡被告之品行
    、生活狀況、智識程度、犯罪之動機、目的、手段、所生危
    害、坦承犯行之犯罪後態度等一切情狀，為其量刑之基礎，
    已敘明審酌刑法第57條所列事項之理由，尚無認定事實錯誤
    、量刑瑕疵或違背法令之情形。另上訴意旨所稱縱令屬實而
    其情堪憫，亦無法解免被告犯罪之成立；至得否准予易科罰
    金及分期繳納，係執行檢察官之職權，本院亦無從加以審酌
    。此外，被告並未依據卷內既有訴訟資料或提出新事實、新
    證據，指摘或表明原判決有何採證認事、用法足以影響判決
    本旨之不當或違法，或量刑有何輕重失衡、濫用裁量權或不
    適用法則之情形，而構成應予撤銷之具體事由，已難謂提出
    合於刑事訴訟法第361條第1項規定之具體理由。從而，本件
    上訴未依法記載上訴之「具體理由」，揆諸首開最高法院判
    決意旨及說明，其上訴顯屬違背法律上之程式，爰不經言詞
    辯論，逕行駁回。
據上論斷，應依刑事訴訟法第367條前段、第372條，判決如主文
。
中    華    民    國   100    年    9     月    16    日
                  刑事第五庭  審判長法  官  王敏慧
                                    法  官  劉秉鑫
                                    法  官  白光華
以上正本證明與原本無異。
不得上訴。
                                    書記官  廖鴻勳
中    華    民    國   100    年    9     月    16    日